臺灣高雄地方法院刑事判決　　　　　　100年度簡上字第531號
上　訴　人
即　被　告　蘇文彬
上列上訴人因毒品危害防制條例案件，不服本院高雄簡易庭民國
100 年9 月1 日100 年度簡字第4443號第一審簡易判決（聲請簡
易判決處刑案號：100 年度毒偵字第3916號），提起上訴，本院
管轄之第二審合議庭判決如下：
    主  文
上訴駁回。
    事  實
一、蘇文彬前因施用毒品案件，經本院以99年度審毒聲字第21號
    裁定送觀察、勒戒後，於民國99年8 月27日因無繼續施用毒
    品傾向而執行完畢釋放。詎其仍不知戒絕毒癮，明知甲基安
    非他命經公告列為毒品危害防制條例第2 條第2 項第2 款之
    第二級毒品，不得非法持有、施用，猶基於施用第二級毒品
    之犯意，於100 年5 月11日某時（原審誤載為100 年5 月12
    日某時），在位於高雄市三民區○○○路185 號之「金輝飯
    店」301 室，以將甲基安非他命置於吸食器內燒烤吸食之方
    式，施用甲基安非他命1 次。嗣於翌日（100 年5 月12日）
    下午3 時40分許，警方人員至「金輝飯店」301 室臨檢時，
    當場查獲蘇文彬友人廖世涵持有第二級毒品甲基安非他命1
    包、吸食器1 組，而因蘇文彬是時亦在上開飯店房間內，乃
    隨警方人員至高雄市政府警察局新興分局前金分駐所製作警
    詢筆錄，並接受採尿送檢，嗣發現其尿液呈甲基安非他命及
    安非他命陽性反應，始悉上情。
二、案經高雄市政府警察局新興分局移送臺灣高雄地方法院檢察
    署檢察官偵查後，聲請以簡易判決處刑。
    理  由
壹、對於證據能力之判斷：按被告以外之人於審判外之言詞或書
    面陳述，除法律有規定者外，不得作為證據，刑事訴訟法第
    159 條第1 項定有明文。又被告以外之人於審判外之陳述，
    雖不符前4 條之規定，而經當事人於審判程序同意作為證據
    ，法院審酌該言詞陳述或書面陳述作成時之情況，認為適當
    者，亦得為證據。當事人、代理人或辯護人於法院調查證據
    時，知有第159 條第1 項不得為證據之情形，而未於言詞辯
    論終結前聲明異議者，視為有前項之同意，刑事訴訟法第15
    9 條之5 亦定有明文。本件證人廖世涵於警詢中之陳述，為
    被告以外之人於審判外之言詞陳述，卷附之台灣檢驗科技股
    份有限公司濫用藥物實驗室濫用藥物檢驗報告、行政院衛生
    署管制藥品管理局函文，則係被告以外之人於審判外之書面
    陳述，而檢察官及被告蘇文彬，就上開言詞及書面陳述未於
    本院審理過程中聲明異議，本院並審酌前開陳述作成時之情
    況正常，所取得過程並無瑕疵，且與本案相關之待證事實具
    有關連性，認適當作為證據，依前開刑事訴訟法第159 條之
    5 之規定，認上開陳述均具有證據能力。
貳、實體方面
一、訊據上訴人即被告（下稱被告）固不否認於前揭時、地為警
    臨檢後，有接受採尿檢驗，而檢驗結果，其尿液呈甲基安非
    他命及安非他命陽性反應，且於本次採尿檢驗之前，其確有
    施用第二級毒品甲基安非他命之情，然辯稱：100 年5 月10
    日，伊因另案遭通緝為警緝獲後，有在保五總隊接受採尿檢
    驗，嗣於翌日（100 年5 月11日）中午才獲得釋放，沒想到
    於100 年5 月12日，又因本案被新興分局驗尿，但伊於100
    年5 月11日獲得釋放後，至100 年5 月12日接受新興分局採
    尿檢驗期間，並未再施用甲基安非他命，伊本次尿液檢驗結
    果的陽性反應，是伊於100 年5 月10日接受保五總隊採尿檢
    驗前，於同日凌晨施用甲基安非他命所殘留下來的云云。經
    查：
（一）警方人員於100 年5 月12日下午3 時40分許，至「金輝飯
      店」301 室進行臨檢時，查獲被告友人廖世涵持有第二級
      毒品甲基安非他命1 包、吸食器1 組，而被告是時亦在該
      飯店房間內，乃隨警方人員至高雄市政府警察局新興分局
      前金分駐所製作警詢筆錄，並接受採尿送檢；而因被告於
      受檢前，曾施用第二級毒品甲基安非他命，是其尿液檢驗
      結果呈甲基安非他命及安非他命陽性反應等事實，業據證
      人廖世涵於警詢中（見警卷第1 、2 頁）、證人即參與查
      獲本案之警員施政義於本院審理中（見本院卷第46至49頁
      ）證述明確，並有台灣檢驗科技股份有限公司濫用藥物實
      驗室100 年6 月6 日KH/2011/00000000號濫用藥物檢驗報
      告（見偵卷第9 頁）在卷可稽，復為被告所不否認（見本
      院卷第22頁），自堪予以認定。
（二）被告雖執前詞辯稱其未於100 年5 月11日施用甲基安非他
      命，且依被告另案之警詢筆錄（見本院卷第15、16頁）、
      檢察事務官詢問筆錄（見本院卷第18頁）、台灣檢驗科技
      股份有限公司濫用藥物實驗室100 年6 月3 日KH/2011/00
      000000號濫用藥物檢驗報告（見本院卷第16頁背面）及臺
      灣高等法院被告前案紀錄表（見本院卷第12頁）等證據資
      料所示，被告於100 年5 月10日夜間9 時20分許，因另案
      遭通緝為警緝獲後，於同日夜間10時12分許，有在高雄市
      政府警察局保安大隊特勤中隊接受採尿檢驗，而該次檢驗
      結果，其尿液亦呈甲基安非他命、安非他命之陽性反應，
      嗣檢察官即以被告涉犯施用第二級毒品罪嫌，對被告聲請
      以簡易判決處刑，現由本院另案審理中；而被告該次尿液
      檢驗結果，其尿液中之甲基安非他命濃度為126800ng/ml
      （見本院卷第16頁背面），較本次驗得其尿液中甲基安非
      他命濃度51940ng/ml之數值為高（見偵卷第9 頁）。然查
      ，被告本次採尿檢驗所驗得之尿液中甲基安非他命濃度（
      51940ng/ml），非但遠高於判定為陽性之500ng/ ml ，甚
      而較線性範圍上限濃度值之6000ng/ml ，亦高出數倍，顯
      見被告尿液中之甲基安非他命濃度甚高，則被告本次採尿
      檢驗結果，是否確如其所辯，係於本次採尿前超過2 天半
      之100 年5 月10日凌晨（見本院卷第51頁），施用甲基安
      非他命所致？即甚有所疑。再者，施用甲基安非他命之人
      ，於施用甲基安非他命後24小時內，其施用之甲基安他命
      劑量，約有70％由尿液中排出；又一般可驗出尿液中含有
      甲基安非他命之時限，約僅施用後1 至5 天等情，有行政
      院衛生署管制藥品管理局93年7 月22日管檢字第09300066
      15號函附卷可參（見本院卷第27、28頁）。因此，一般人
      於施用甲基安非他命後24小時內，其體內之甲基安非他命
      既已排出約7 成，且於超過1 天後，即會開始出現無法自
      尿液中驗出甲基安非他命之狀況，則被告於其所自陳施用
      甲基安非他命超過2 天半之時間，接受本次採尿檢驗，卻
      仍驗出尿液中含有高濃度之甲基安非他命；且本次採尿之
      時間（100 年5 月12日下午3 時40分許後之同日某時），
      距離其前次接受採尿檢驗之時（100 年5 月10日夜間10
      時12分許），亦已遠逾24小時（至少已相差約42小時），
      然其本次採尿所驗得之尿液中甲基安非他命濃度，卻仍有
      前次採尿時之40％左右（計算式：51940ng/ml÷126800ng
      /ml ），亦即於至少約42小時之時間，其前次驗尿時之體
      內甲基安非他命劑量，約僅有60％排出，此等情狀均與上
      開行政院衛生署管制藥品管理局函文所示內容不符，益徵
      被告所辯難以採認。此外，證人廖世涵於警詢中證稱：伊
      於100 年5 月11日，在高雄市三民區○○○路185 號「金
      輝飯店」301 室內，有請被告施用甲基安非他命，當時被
      告是將甲基安非他命放到吸食器內燒烤吸食等語（見警卷
      第1 、2 頁）。而審諸被告自承與廖世涵並無仇怨（見本
      院卷第52頁），若非廖世涵果有轉讓甲基安非他命與被告
      施用，按理要無可能為上開不利於己之陳述，反係被告於
      面臨刑事訴追、將可能受有刑事處罰之狀況下，自當較有
      動機為不實之陳述。準此，堪認被告前揭所辯，純係事後
      卸責之詞，委無足採。至被告辯稱：廖世涵會為上開陳述
      ，是因為其有被警察恐嚇云云（見本院卷第52頁），惟證
      人廖世涵遭警方人員查獲時，當場扣得其持有第二級毒品
      甲基安非他命1 包、吸食器1 組，業如前述，是其涉有毒
      品危害防制條例罪嫌，事證要屬明確，衡情警方人員並無
      對其恐嚇、要求其為一定陳述之必要；況且，被告於警詢
      中，曾陳稱有於100 年5 月12日施用甲基安非他命（見偵
      卷第3 頁背面，此項證據僅作為彈劾證據使用），而證人
      廖世涵證述被告施用甲基安非他命之時間，則係100 年5
      月11日，2 者要有出入。而在製作被告警詢筆錄及製作證
      人廖世涵警詢筆錄之警員係相同之人之情形下（見警卷第
      2 頁、偵卷第4 頁），若警方人員確有以不法方法要求證
      人廖世涵為一定之陳述，自當要求證人廖世涵陳述內容與
      被告所言相同，方符常情。因此，被告此部分所辯，顯與
      常理有違，要難予以採認。
（三）綜上所述，本案事證明確，被告上揭犯行，足堪認定。另
      聲請簡易判決處刑意旨，雖謂被告於接受本次採尿檢驗前
      ，係於100 年5 月12日下午2 時30分許，在金輝飯店301
      室施用甲基安非他命，然依本案卷內所存之證據資料，並
      未有任何事證得以佐證此部分事實，是聲請意旨於此容有
      誤會，附此敘明。
二、按甲基安非他命係毒品危害防制條例第2 條第2 項第2 款所
    稱之第二級毒品。故核被告所為，係犯毒品危害防制條例第
    10條第2 項之施用第二級毒品罪。被告因施用甲基安非他命
    而持有第二級毒品之低度行為，應為其施用之高度行為所吸
    收，不另論罪。原審因而適用毒品危害防制條例第10條第2
    項、刑法第11條前段、第41條第1 項前段之規定，並審酌被
    告前因施用毒品案件經觀察、勒戒後，猶未思積極戒毒，竟
    再犯本件施用第二級毒品犯行，實應非難，惟念施用毒品乃
    自戕行為，對社會造成之危害尚非直接甚鉅，而其生活狀況
    為勉持、智識程度為高中畢業，並斟酌其有毒品危害防制條
    例之施用毒品及竊盜前科等一切情狀，量處有期徒刑5 月，
    並諭知以新臺幣1000元折算1 日為其易科罰金之折算標準，
    經核原判決認事用法，均無不合，量刑亦屬妥適，被告執前
    詞指摘原判決不當而提起上訴，為無理由，應予駁回。
據上論斷，應依刑事訴訟法第455 條之1 第1 項、第3 項、第36
8 條，判決如主文。
本案經檢察官蔡東利到庭執行職務。
中    華    民    國   100    年    11    月    16    日
                  刑事第十七庭  審判長法  官  陳培維
                                      法  官  楊儭華
                                      法  官  陳君杰
以上正本證明與原本無異。
不得上訴。
中    華    民    國   100    年    11    月    16    日
                                      書記官  紀龍年
附錄本判決論罪科刑之法條：
毒品危害防制條例第10條第2 項
施用第二級毒品者，處3 年以下有期徒刑。